臺灣高等法院刑事判決　　　　　　　　94年度上訴字第3850號
上　訴　人　臺灣基隆地方法院檢察署檢察官
被　　　告　甲○○
上列上訴人因被告違反毒品危害防制條例案件，不服臺灣基隆地
方法院94年度訴字第735號，中華民國94年9月30日第一審判決
（起訴案號：臺灣基隆地方法院檢察署毒偵字第2193號、第2339
號），提起上訴及聲請併案審理（併辦案號：同署94年度毒偵字
第2799號、第3042號、第3149號），本院判決如下：
    主  文
原判決撤銷。
甲○○連續施用第一級毒品，累犯，處有期徒刑1年2月。扣案之
第一級毒品海洛因4包（合計毛重1.2公克），均沒收銷燬之；扣
案之注射針筒5支、吸管1支，均沒收之。
    事  實
一、甲○○前因施用第1級、第2級毒品案件，先後2次經臺灣基
    隆地方法院裁定送觀察勒戒，均認無繼續施用毒品之傾向，
    由臺灣基隆地方法院檢察署檢察官分別於民國88年1月22日
    、91年9月3日，各以臺灣基隆地方法院檢察署88年度偵字第
    408號、91年度毒偵字第822號處分不起訴確定，先後於88年
    1月27日、91年9月5日釋放。又因施用第1級毒品案件，經臺
    灣基隆地方裁定送強制戒治，並判處有期徒刑6月確定，92
    年6月10日入臺灣基隆戒治所執行強制戒治，同年10月29 日
    停止戒治付保護管束，93年1月9日因毒品危害防制條例修正
    而停止強制戒治保護管束程序，有期徒刑6月部分於93年9月
    6日執行完畢。再因施用第1級毒品案件，經臺灣士林地方法
    院判處有期徒刑8月確定，而於94年6月5日執行完畢。
二、詎其猶不知悔改，復基於施用第1級毒品海洛因之概括犯意
    ，自94年7月23日晚上某時許起至同年11月8日晚上9時許止
    ，在基隆市○○區○○街72之1號2樓住處及同市○○路麥當
    勞廁所及同市不詳處所等地，以將第1級毒品海洛因加水注
    入注射針筒，再施打血管之方式，連續施用第1級毒品海洛
    因多次。嗣為警先後於94年7月24日晚間10時30分許，在基
    隆市○○路、仁三路路口查獲，並扣得第1級毒品海洛因1包
    （毛重0.3公克）及其所有供施用第1級毒品海洛因用之注射
    針筒2支（起訴書誤載為3支）；又經警於同年8月27日上午9
    時45分許，在基隆市○○路、精一路口為警查獲，並扣得第
    1級毒品海洛因1包（毛重0.2公克）及其所有供施用第1級毒
    品海洛因用之注射針筒1支；再為警於同年9月23日下午2時5
    分許，在基隆市○○○路與仁二路路口查獲，並扣得第1級
    毒品海洛因1包（毛重0.4公克）；另經警於同年11月5日下
    午12時40分許，在基隆市○○區○○路47號前查獲，並扣得
    其所有供施用第1級毒品海洛因用之注射針筒1支；復為警於
    同年11月9日上午9時30分許，在基隆市○○區○○路1號前
    查獲，並扣得第1級毒品海洛因1包（毛重0.3公克）及其所
    有供施用第1級毒品海洛因用之注射針筒1支、吸管1支。
三、案經基隆市警察局第一分局、第四分局報告臺灣基隆地方法
    院檢察署檢察官偵查起訴及移送併案審理。
    理  由
一、上揭事實業據被告甲○○於本院及原審法院審理時均坦承不
    諱，復有扣案之第1級毒品海洛因4包（合計毛重1.2公克）
    、注射針筒5支及吸管1支可資佐證。而被告經警採集尿液經
    送檢驗之結果，均呈海洛因之嗎啡陽性反應，此分別有台灣
    尖端先進生技醫藥股份有限公司94年7月29日、9月5日、9月
    28日、11月11日、11月18日濫用藥物檢驗報告在卷（見94年
    度偵字第3008號偵查卷第51頁、94年度毒偵字第2799號偵查
    卷第9頁、94年度毒偵字第4474號偵查卷第35頁、本院卷第
    31頁）可稽；而扣案白粉（合計毛重1.2公克），均屬毒品
    危害防制條例所明定列管之第一級毒品海洛因，亦有基隆市
    警察局第一分局查獲毒品危害防制條例毒品初步鑑驗報告書
    （見94年度偵字第3008號偵查卷第17頁、94年度毒偵字第
    2339號偵查卷第13頁、94年度毒偵字第3042號偵查卷第18頁
    、94年度毒偵字第2612號偵查卷第12頁）、法務部調查局94
    年7月25日調科壹字第320003099號（原審卷第60頁）、調科
    壹字第320003224號（原審卷第61頁）、同年12月1日調科壹
    字第320003260號鑑定通知書（本院卷第33頁）在卷可考；
    堪認被告前述自白與事實相符。另被告前因施用毒品案件，
    經觀察、勒戒後，認無繼續施用毒品之傾向，由臺灣基隆地
    方法院檢察署檢察官分別於民國88年1月22日、91年9月3日
    ，各以88年度偵字第408號、91年度毒偵字第822號為不起訴
    處分確定，先後於88年1月27日、91年9月5日執行完畢釋放
    。又因施用第1級毒品案件，經臺灣基隆地方裁定送強制戒
    治，並判處有期徒刑6月確定，92年6月10日入臺灣基隆戒治
    所執行強制戒治，同年10月29日停止戒治付保護管束，93年
    1月9日因毒品危害防制條例修正而停止強制戒治保護管束程
    序，有期徒刑6月於93年9月6日執行完畢。再因施用第1級毒
    品案件，經臺灣士林地方法院判處有期徒刑8月確定，94 年
    6月5日執行完畢等情，亦有本院被告前案紀錄表、前揭不起
    訴處分書附卷足佐。綜上所述，本案事證明確，被告之犯行
    ，洵堪認定，應依法論科。
二、核被告所為，係犯毒品危害防制條例第10條第1項施用第1級
    毒品罪。被告因施用第1級毒品海洛因而持有第1級毒品海洛
    因，其低度之持有行為為高度之施用行為所吸收，不另論罪
    。被告先後多次施用第一級毒品海洛因之犯行，時間緊接、
    方法相同、所犯構成犯罪要件相同之罪名，顯係基於概括犯
    意而為，應依刑法第56條規定，以連續犯論以一罪，並依法
    加重其刑。被告曾受事實欄所示刑之執行完畢，而於五年內
    再犯本件有期徒刑以上之罪，為累犯，應依法遞加重其刑。
三、原審以被告事證明確，而予論科，固非無見。惟查被告本件
    除有上開事實中關於94年7月24日與同年8月27日被查獲之犯
    行外，尚有上開事實中關於94年9月23日、11月5日、11月9
    日被查獲之部分犯行，原審就94年9月23日、11月5日、11月
    9日被查獲之部分，未及一併審理，尚有未洽。檢察官上訴
    意旨就此指摘原判決不當，求予撤銷改判，為有理由，應由
    本院將原判決撤銷改判。爰審酌被告犯罪之動機、施用之時
    間、次數，犯後坦承犯行，所為戕害自己身心健康等一切情
    狀，量處如主文第2項所示之刑。
四、扣案之第一級毒品海洛因（分別毛重0.3公克、毛重0.2公克
    、毛重0.4公克、毛重0.3公克），屬毒品危害防制條例所明
    定列管之第一級毒品海洛因，應依毒品危害防制條例第18條
    第1項前段之規定，均沒收銷燬之。另扣案之注射針筒5支、
    吸管1支，亦屬被告所有，供施打第一級毒品海洛因所用，
    亦據被告供明在卷，均屬供被告犯罪所用之物，均應依刑法
    第38條第1項第2款之規定宣告沒收。
五、另上開事實中關於94年9月23日、11月5日、11月9日被查獲
    之部分犯行雖未據檢察官於起訴書中敘及，惟該部分與已敘
    及之部分有連續犯裁判上一罪之關係，自為起訴效力所及，
    本院自當併予審究，附此敘明。
據上論斷，應依刑事訴訟法第369條第1項前段、第364條、第299
條第1項前段，毒品危害防制條例第10條第1項、第18條第1項前
段、刑法第11條前段、第56條、第47條、第38條第1項第2款，判
決如主文。
中　　華　　民　　國　　94　　年　　12　　月　　29　　日
                  刑事第六庭審判長法  官  許國宏
　　                              法  官  楊貴志
                          　　　　法　官  林銓正
以上正本證明與原本無異。
如不服本判決，應於收受送達後10日內向本院提出上訴書狀，其
未敘述上訴之理由者並得於提起上訴後10日內向本院補提理由書
（均須按他造當事人之人數附繕本）。
　                                書記官  陳玲憶
中　　華　　民　　國　　94　　年　　12　　月　　30　　日
